【裁判字號】    95,交抗,51
【裁判日期】    950505
【裁判案由】    聲明異議
【裁判全文】
臺灣高等法院高雄分院刑事裁定          95年度交抗字第51號
抗  告  人
即受處分人    甲○
上列抗告人因聲明異議案件，不服臺灣高雄地方法院中華民國95
年3 月15日裁定（94年度交聲字第614 號），提起抗告，本院裁
定如下：
    主  文
抗告駁回。
    理  由
一、本件經本院審查結果，原審裁定並無不當，應予維持，並引
    用第一審判決書記載之理由（如附件）。
二、本件抗告意旨雖謂：抗告人即受處分人甲○（下稱抗告人）
    係依高雄市政府交通局94年11月9 日高市交停字第09400415
    62號函說明五之內容，向原審法院聲請異議，何來不合法定
    程式？為此請求撤銷原審裁定，另為適法之裁定等語。
三、經查：道路交通管理處罰條例第87條第1 項規範之聲明異議
    對象，係指經同條例第8 條主管機關所為之「裁決書」而言
    ，此業據原審於理由二內說明綦詳，是抗告人仍執前詞謂其
    異議合於法定程式，顯無理由。至於上開高雄市政府交通局
    函文所示之內容（見本院卷第7 頁反面），說明第五點所載
    ：依前述處罰條例第87條規定：如不服處分，得於接到裁決
    書之翌日起20日內，向管轄地方法院聲明異議，乃係該局主
    動告知抗告人聲明異議之程序，須先接到裁決書後，使得為
    之，並非謂交通局上開函文即為裁決書，抗告人於抗告狀亦
    載明交通局亦曾告知須抗告人先向監理所請求送達裁決書，
    故原審法院於抗告人未接到裁決書，並於法定期限內聲明異
    議前尚不得依該函文而為實質審理本件是否違規之實體事項
    。又本件抗告人雖已繳交罰鍰，然抗告人既不服該處罰，仍
    得請求主管機關掣發裁決書後，再依道路交通管理處罰條例
    第87 條 第1 項之規定，向法院聲明異議，附此敘明。綜上
    所述，本件抗告，並無理由，應予駁回。
四、據上論結，應依刑事訴訟法第412 條，裁定如主文。
中    華    民    國    95    年    5     月    5     日
                  刑事第八庭    審判長法  官  李炫德
                                      法  官  黃三友
                                      法  官  李淑惠
以上正本證明與原本無異。
本裁定不得再抗告。
中    華    民    國    95    年    5     月    5     日
                                      書記官   盧雅婷
附件：
臺灣高雄地方法院交通事件裁定         94年度交聲字第614號
原處分機關  高雄市政府
異  議  人  甲  ○
上列受處分人因違反道路交通管理處罰條例案件，對於高雄市政
府中華民國94年11月9 日高市交停字第0940041562號函聲明異議
，本院裁定如下：
    主  文
異議駁回。
    理  由
一、聲明異議意旨略以：原處分認異議人之車號FQ－6456號自小
    客車於民國94年10月19日21時違規停放於高雄市○○路與林
    森路口騎樓內，予以舉發並拖吊。然異議人停放車輛處並未
    劃置紅線，且該騎樓已閒置5 月以上，並以黃色布條圍繞，
    已非供人通行所用。異議人停車於該處既未妨礙行人通行，
    又無實質損害，原處分機關逕予舉發、拖吊，即非合法，爰
    依法聲明異議，請求撤銷原處分等語。
二、按受處分人不服（道路交通管理處罰條例）第8 條主管機關
    所為之處罰，得於接到裁決書之翌日起20日內，向管轄地方
    法院聲明異議，道路交通管理處罰條例第87條第1 項定有明
    文。又道路交通案件係指違反道路交通管理處罰條例，經公
    路主管機關或警察機關或其聯合設置之裁決機關處罰後，聲
    明異議之案件，道路交通案件處理辦法第2 條第1 款亦規定
    明確。是得依道路交通管理處罰條例第87條規定向管轄法院
    聲明異議者，自以經公路主管機關或警察機關或其聯合裁決
    機關業已為裁決處罰之案件為限。異議人如非對上開機關之
    裁決聲明異議，即非合法。
三、經查：依本件聲明異議狀所載，本件異議人係對於高雄市政
    府交通局94年11月9 日高市交停字第0940041562號函文聲明
    異議，而前開函文係該局就異議人於94年10月26日之申訴所
    為之函覆，尚非主管機關就道路交通事件所為之裁決處罰。
    是本件異議人對於非屬裁罰機關之裁決聲明異議，揆諸前開
    說明，其聲明異議即不合法律上之程式。又經本院向高雄市
    政府交通局調閱本件違規事件全卷，亦未發現主管機關所為
    之裁決書附卷，是本件顯然無從補正，應予駁回。惟異議人
    仍得於收受主管機關所為之裁決書翌日起20日內，另行向管
    轄地方法院聲明異議，附此敘明。
四、依道路交通案件處理辦法第18條，裁定如主文。
中    華    民    國    95    年    3     月    15    日
                    交通法庭    法  官  林柏壽
以上正本證明與原本無異。
如不服本裁定應於送達後5 日內向本院提出抗告狀。
中    華    民    國    95    年    3     月    15    日
                                書記官  林國龍


司法院資訊處製作；財團法人民間司法改革基金會備份。
